臺灣苗栗地方法院刑事裁定
110年度聲字第1029號
聲  請  人  臺灣苗栗地方檢察署檢察官
受  刑  人  周麟  




上列聲請人因受刑人數罪併罰有二裁判以上，聲請定其應執行之
刑（110年度執聲字第596號），本院裁定如下：
    主  文
周麟所犯如附表所示各罪所處之刑，應執行有期徒刑伍年。
    理  由
一、聲請意旨略以：受刑人周麟因詐欺等數罪，先後經法院判決
    如附表各編號所示，應依刑法第53條、第51條第5款規定，
    定其應執行之刑，爰依刑事訴訟法第477條第1項聲請裁定等
    語。
二、按裁判確定前犯數罪者，併合處罰之；又數罪併罰，有二裁
    判以上者，依刑法第51條規定，定其應執行之刑；而數罪併
    罰，分別宣告其罪之刑，宣告多數有期徒刑者，於各刑中之
    最長期以上，各刑合併之刑期以下，定其刑期，但不得逾30
    年，刑法第50條第1項前段、第53條、第51條第5款分別定有
    明文。量刑及數罪併罰定應執行刑之輕重，固屬事實審法院
    得依職權自由裁量之事項。然法律上屬於自由裁量之事項，
    並非概無法律性之拘束。自由裁量係於法律一定之外部性界
    限內（以定執行刑言，即不得違反刑法第51條之規定）使法
    官具體選擇以為適當之處理；因此在裁量時，必須符合所適
    用之法規之目的。更進一步言，須受法律秩序之理念所指導
    ，此亦即所謂之自由裁量之內部性界限。關於定應執行之刑
    ，既屬自由裁量之範圍，其應受此項內部性界限之拘束，要
    屬當然；而分屬不同案件之數罪併罰，倘一裁判宣告數罪之
    刑，曾經定其執行刑（下稱原定執行刑），再與其他裁判宣
    告之刑定其執行刑時，在法理上亦應同受此原則之拘束。亦
    即基於有利被告之不利益變更禁止原則，分屬不同案件之數
    罪併罰定執行刑，原定執行刑有拘束新定執行刑上限之效果
    ，法院裁量所定之刑期上限，自不得較重於「原定執行刑加
    計新宣告刑之總和」（最高法院108年度台抗字第436號裁定
    意旨參照）。
三、經查：本件受刑人周麟於附表所示之犯罪日期，犯如附表各
    編號所示之罪，由法院判處如附表各編號所示之刑，均經確
    定在案，有各該判決書及臺灣高等法院被告前案紀錄表附卷
    可稽。又附表編號14所示之詐欺罪，前經本院以110年度訴
    字第227號判決判處有期徒刑1年1月（2罪）確定，且附表編
    號2至14所示之詐欺罪，犯罪時間均在附表編號1所示裁判確
    定（民國109年9月23日）前，而本件聲請定應執行刑之犯罪
    事實最後判決法院為本院，是上開犯罪乃於裁判確定前所犯
    之數罪。茲聲請人基此向該犯罪事實最後判決之本院聲請定
    其應執行之刑，經本院審核結果，認聲請應為適當。爰揆之
    上開說明，審酌刑罰之內、外部界限範圍，並斟酌受刑人所
    犯如附表所示各罪均為詐欺罪，罪質類同、侵害法益皆為財
    產法益，犯罪時間均於108年10至11月間、時間間隔相去不
    遠，及行為態樣均屬相同（參與同一犯罪組織並擔任車手提
    領、或自其他車手收受詐得款項），暨考量受刑人於111年1
    月6日本院訊問時，表示：請從輕定應執行刑等語（見本院
    卷附之訊問筆錄）等一切情狀，定其應執行之刑如主文所示
    。
據上論斷，應依刑事訴訟法第477條第1項，刑法第53條、第51條
第5款，裁定如主文。
中　　華　　民　　國　　111 　年　　1 　　月　　10　　日
                  刑事第四庭  法  官  申惟中
以上正本證明與原本無異。
如不服本裁定，應於裁定送達後5日內向本院提出抗告狀。
                              書記官  陳邦旗
中　　華　　民　　國　　111 　年　　1 　　月　　10　　日
　
附表： 

 編          號       1      2      3      4  罪          名      詐欺    詐欺     詐欺     詐欺  宣    告    刑  有期徒刑1年6月。（3罪） 有期徒刑1年2月。（共5罪） 有期徒刑1年4月。（共7罪） 有期徒刑1年10月。（共4罪）   應執行有期徒刑3年。     犯  罪  日  期  108年11月12-14日 108年10月26日、11月13、14日 108年11月13、14日 108年11月13至15日 偵查(自訴)機關 年  度  案  號                南投地檢109年度偵字第2270號    最  後 事實審 法    院                       南投地院     案    號                  109年度金訴字第10號     判決日期                     109年8月20日    確  定 判  決 法    院                       南投地院     案    號                  109年度金訴字第10號     判    決 確定日期                    109年9月23日      備        註             南投地檢109年度執字第2207號      編號1至5經臺灣嘉義地方法院110年度聲字第163號裁定應執行有期徒刑3年2月。    

 編          號  5 6 7  罪          名  詐欺 詐欺 詐欺  宣    告    刑  有期徒刑1年4月。 有期徒刑1年1月。（3罪） 有期徒刑1年5月。（2罪）    應執行有期徒刑1年9月。   犯  罪  日  期  108年10月29日 108年10月22、25日 108年10月16、18日 偵查(自訴)機關 年  度  案  號  嘉義地檢108年度偵字第9167號 嘉義地檢108年度偵字第7575等號、彰化地檢109年度偵字第7562等號、橋頭地檢109年度偵字第5568號、雲林地檢109年度偵字第7353等號  最  後 事實審 法    院 嘉義地院 嘉義地院   案    號 108年度訴字第856號 109年度金訴字第84、107、112、202號   判決日期 109年10月27日 110年4月16日  確  定 判  決 法    院 嘉義地院 嘉義地院   案    號 108年度訴字第856號 109年度金訴字第84、107、112、202號   判    決 確定日期 109年11月24日 110年5月19日   備          註  嘉義地檢109年度執字第4054號 嘉義地檢110年度執字第1814號    編號1至5經臺灣嘉義地方法院110年度聲字第163號裁定應執行有期徒刑3年2月。   

 編          號  8 9 10  罪          名  詐欺 詐欺 詐欺  宣    告    刑  有期徒刑1年3月。 有期徒刑1年4月。（2罪） 有期徒刑1年2月。   應執行有期徒刑2年2月。    犯  罪  日  期  108年11月5日 108年11月26、29日 108年11月2日 偵查(自訴)機關 年  度  案  號                嘉義地檢109年度偵字第2380等號   最  後 事實審 法    院                       嘉義地院    案    號                  109年度原金訴字第7號    判決日期                     110年9月14日   確  定 判  決 法    院                       嘉義地院    案    號                  109年度原金訴字第7號    判    決 確定日期                    110年10月13日     備        註             苗栗地檢110年度執字第3117號   

 編          號       11      12      13      14  罪          名      詐欺    詐欺     詐欺     詐欺  宣    告    刑  有期徒刑1年4月。 有期徒刑1年3月。(3罪) 有期徒刑1年2月。 有期徒刑1年1月。(2罪)  犯  罪  日  期  108年11月11日 108年11月11日 108年11月11日 107年11月11日 偵查(自訴)機關 年  度  案  號  苗栗地檢109年度偵字第7118號、110年度偵字第173號    最  後 事實審 法    院                       苗栗地院     案    號                  110年度訴字第227號     判決日期                     110年9月29日    確  定 判  決 法    院                       苗栗地院     案    號                  110年度訴字第227號     判    決 確定日期                    110年11月1日      備        註             苗栗地檢110年度執字第2704號